
<!-- HEAD -->
# Entorno


```{r, message = FALSE, warning = FALSE, echo = FALSE, results = "hide"}
# To clear the environment:
  rm(list = ls())

# Librerías
  # install.packages(c("readxl", "dplyr", "ggplot2", "forecast"))
  # install.packages(tseries)

library(readxl)
library(dplyr)
library(ggplot2)
library(forecast)
library(tseries)

```

# Datos

```{r}
getwd() # "C:/Users/antonio.gomez/Desktop/inf-forecast"
setwd("C:/Users/antonio.gomez/Desktop/Inflation forecast")

# Import from base.xslx:
data <- read_excel("base.xlsx")
  # tail(data)

# Renombrar columnas:
colnames(data) <- c("fecha", "expect_t", "expect_t1", "inflation")

# Data frame with expect_t e inflation:
df <- data.frame(data$fecha, data$expect_t, data$inflation, data$expect_t1)
  colnames(df) <- c("fecha", "expect_t", "inflation", "expect_t1")
  # head(df)
  # tail(df)

# get data from:
start_year <- 2001
last_month <- as.numeric(format(df$fecha[dim(df)[1]], "%m"))

# Take data from start_year (df have text as YYYY/MM/DD):
df <- filter(df, as.numeric(format(df$fecha, "%Y")) >= start_year)
  # tail(df)
  
# Convertir a serie de tiempo con fechas:
ts_inflation <- ts(df$inflation, start = c(start_year, 1), frequency = 12)
ts_expect_t  <- ts(df$expect_t,  start = c(start_year, 1), frequency = 12)
ts_expect_t1 <- ts(df$expect_t1, start = c(start_year, 1), frequency = 12)

currentYear <- as.numeric(format(df$fecha[dim(df)[1]], "%Y"))
```

## Datos (CETES A 28 días)
```{r}
# Cetes a 28 días .csv:
  cetes28_daily <- read.csv("cetes_28.csv")
  colnames(cetes28_daily) <- c("fecha", "cetes28")

# Fecha a formato de fecha:
  cetes28_daily$fecha <- as.Date(cetes28_daily$fecha, format = "%d/%m/%Y")

# To monthly data (monthly mean):
  # cetes28 <- aggregate(cetes28_daily[,2], by = list(format(cetes28_daily$fecha, "%Y-%m")), FUN = mean)
  # To monthly data (monthly last value):
  cetes28 <- aggregate(cetes28_daily[,2], by = list(format(cetes28_daily$fecha, "%Y-%m")), FUN = tail, n = 1)
  
# Cortar datos desde currentYear:
  cetes28 <- filter(cetes28, as.numeric(substr(Group.1, 1, 4)) >= start_year)
  colnames(cetes28) <- c("fecha", "cetes28")

# Cortar datos hasta currentMonth
  cetes28 <- filter(cetes28, as.numeric(substr(fecha, 1, 4)) < currentYear | as.numeric(substr(fecha, 6, 7)) <= last_month)

# diff_cetes28
  cetes28$diff_cetes28 <- c(NA, diff(cetes28$cetes28))
  
# Lag de diff_cetes28:
  cetes28$diff_cetes28_lag <- c(NA, cetes28$diff_cetes28[1:dim(cetes28)[1]-1])
  
# Integrar a df:
  df$cetes28 <- cetes28$cetes28
  df$diff_cetes28 <- cetes28$diff_cetes28
  df$diff_cetes28_lag <- cetes28$diff_cetes28_lag
  
# Integrar cetes28_lag:
  df$cetes28_lag <- c(NA, df$cetes28[1:dim(df)[1]-1])
```

## Tipo de Cambio

```{r}
# Tipo de cambio .csv:
  exchange_rate <- read.csv("mxn.csv")
  
# Delete first column:
  exchange_rate <- exchange_rate[, -1]

# Rename:
  colnames(exchange_rate) <- c("fecha", "exchange_rate")
  
# Date is as YYYY/MM. Now we will put as YYYY/MM/DD:
  exchange_rate$fecha <- paste0(exchange_rate$fecha, "-01")

# Formato de fecha:
  exchange_rate$fecha <- as.Date(exchange_rate$fecha, format = "%Y-%m-%d")

# Cortar datos desde start_year:
  exchange_rate <- filter(exchange_rate, as.numeric(substr(fecha, 1, 4)) >= start_year)
  
# Cortar datos hasta currentMonth (hasta 2024-04:
  # exchange_rate <- filter(exchange_rate, as.numeric(substr(fecha, 1, 7)) 
  
# diff_exchange_rate:
  exchange_rate$diff_exchange_rate <- c(NA, diff(exchange_rate$exchange_rate))
  
# Lag de diff_exchange_rate:
  exchange_rate$diff_exchange_rate_lag <- c(NA, exchange_rate$diff_exchange_rate[1:dim(exchange_rate)[1]-1])

# Integrar a df:
  df$exchange_rate <- exchange_rate$exchange_rate
  df$diff_exchange_rate <- exchange_rate$diff_exchange_rate
  df$diff_exchange_rate_lag <- exchange_rate$diff_exchange_rate_lag

```


# Análisis Exploratorio

## Determinar la precisión con la que el signo de la expectativas de inflación coincide con el signo de la inflación observada.

Expectativas con $\delta \pi^e_t <= 0.11$ son 50% precisas con respecto a la inflación observada.


```{r, eval = FALSE}
# Filter rows with values <= 0.11:
df <- filter(df, expect_t <= 0.11, expect_t >= -0.11, inflation <= 0.11, inflation >= -0.11)
  tail(df)

# a vector that saves the sign of each difference:
df$sign_diff_expect_t <- ifelse(df$expect_t >= 0, 1, -1) # 1 if inflation is increasing, -1 if decreasing
  # head(df)
  # tail(df)

df$sign_diff_inflation <- ifelse(df$inflation >= 0, 1, -1) # 1 if inflation is increasing, -1 if decreasing
  # head(df)
  # tail(df)

valid_expectation <- df$sign_diff_inflation == df$sign_diff_expect_t

# Porcentajes:
correct_expectation <- sum( na.omit(valid_expectation) == TRUE ) / length(na.omit(valid_expectation)) * 100
wrong_expectation <- sum( na.omit(valid_expectation) == FALSE ) / length(na.omit(valid_expectation)) * 100


# For all data
cbind(correct_expectation, wrong_expectation)
```

¿Qué modelo es mejor utilizar?

## Función de autocorrelación `ACF()`:

```{r}
years = currentYear - start_year
months = years * 12
# ACF (no partial) monthly:
acf(na.omit(ts_inflation), lag.max = months, main = "ACF Inflation")
```



# Forecasting

## Modelo con 12 dummies

El modelo que ejucateremos es el siguiente:


Modelo 1:

$$
\pi_{t} = \mu + \beta_1 \pi_{t-1} + \sum_{i=1}^{12} \gamma_{i} D_i + \varepsilon_t
$$


Modelo 2 (pendiente):

$$
\pi_{t} = \mu + \beta_1 \pi_{t-1} + \beta_2 \pi_{t-12} + \beta_2 \pi_{t-24} + \sum_{i=1}^{12} \gamma_{i} D_i + \varepsilon_t
$$

### Modelo 1

Creación de rezagos y dummies:
```{r}
# Inflation lag:
df$inflation_lag <- c(NA, df$inflation[1:dim(df)[1]-1])
df$inflation_lag6 <- c(rep(NA, 6), df$inflation[6:dim(df)[1]-6])
df$inflation_lag12 <- c(rep(NA, 12), df$inflation[12:dim(df)[1]-12])
df$inflation_lag18 <- c(rep(NA, 18), df$inflation[18:dim(df)[1]-18])
df$inflation_lag24 <- c(rep(NA, 24), df$inflation[24:dim(df)[1]-24])

# Crear dummies:
df$month <- as.numeric(format(df$fecha, "%m"))

# Crear dummies:
for (i in 1:12) {
  dummy <- paste0("D_", i)
  df[dummy] <- ifelse(df$month == i, 1, 0)
  assign(paste0("D_", i), df[dummy], envir = .GlobalEnv)
}

nrow(df)
head(df)
```

## Modelo de chocolate (NO CORRER si no es necesario)

```{r}
# df sin la última fila:
df_reduced <- df[1:dim(df)[1]-1,]
nrow(df_reduced)
df_last <- df[dim(df)[1],]
nrow(df_last)

cbind("df" = nrow(df), "df_reduced" = nrow(df_reduced), "df_last" = nrow(df_last))


# Modelo:
model <- lm(inflation ~ inflation_lag + inflation_lag12 + inflation_lag24, data = df_reduced)
summary(model)


# Forecast para el siguiente periodo:
forecast_inflation <- forecast(model, h = 1, level = 0.90, newdata = df_last)
forecast_inflation
```



## AUTO.ARIMA

Analizando los datos con un AUTO.ARIMA

```{r, eval = FALSE}
# AUTO.ARIMA:
auto.arima(ts_inflation)
```

## Gráfica de la serie:

```{r}
plot_1 <- ggplot() +
  geom_line(data = ts_inflation, aes(x = time(ts_inflation), y = ts_inflation), color = "black") +
  labs(title = "Inflation Series", x = "Time", y = "Inflation") +
  # trimestralmente:
  scale_x_continuous(breaks = seq(start_year, 2024, 1)) +
  theme_minimal()

# To show plot as pdf:
ggsave("plot_times_series.pdf", plot = plot_1, width = 10, height = 5)
plot_1
```


## Gráfica de años superpuesta (NO CORRER si no es necesario)

```{r}
# Plot partiendo en años:

# prev horizon (¿Qué tan al pasado quiere observar? (en años))
horizon <- 10 # since 2015

# Horizon year:
horizonYear <- currentYear - horizon


for (i in horizonYear:currentYear) {
  ts_inflation_year <- window(ts_inflation, start = c(i, 1), end = c(i, 12))
  assign(paste0("ts_inflation_", i), ts_inflation_year, envir = .GlobalEnv)
}
```

Gráfica:

```{r}
# PLOT

# To change numbers per month only (in spanish ):
  time <- 1:12
  month <- c("Ene", "Feb", "Mar", "Abr", "May", "Jun", "Jul", "Ago", "Sep", "Oct", "Nov", "Dic")
  lwd <- 0.5

# Plotear todas las series superpuestas (sin contar la general)
ggplot() +
  geom_line(data = ts_inflation_2014, aes(x = time, y = ts_inflation_2015), color = "pink", lwd = lwd) +
  geom_line(data = ts_inflation_2015, aes(x = time, y = ts_inflation_2015), color = "black", lwd = lwd) +
  geom_line(data = ts_inflation_2016, aes(x = time, y = ts_inflation_2016), color = "gray", lwd = lwd) +
  geom_line(data = ts_inflation_2017, aes(x = time, y = ts_inflation_2017), color = "purple", lwd = lwd) +
  geom_line(data = ts_inflation_2018, aes(x = time, y = ts_inflation_2018), color = "blue", lwd = lwd) +
  geom_line(data = ts_inflation_2019, aes(x = time, y = ts_inflation_2019), color = "green", lwd = lwd) +
  geom_line(data = ts_inflation_2020, aes(x = time, y = ts_inflation_2020), color = "brown", lwd = lwd) + # Pandemia
  geom_line(data = ts_inflation_2021, aes(x = time, y = ts_inflation_2021), color = "purple", lwd = lwd) +
  geom_line(data = ts_inflation_2022, aes(x = time, y = ts_inflation_2022), color = "orange", lwd = lwd) +
  geom_line(data = ts_inflation_2023, aes(x = time, y = ts_inflation_2023), color = "black", lwd = lwd) +
  geom_line(data = ts_inflation_2024, aes(x = time[1:4], y = ts_inflation_2024), color = "red", lwd = 1.5, method = "loess") +
  # linea en y = 0:
  geom_hline(yintercept = 0, color = "black", linetype = "dashed") +
  # labels
  labs(title = "Inflación mensual. Desde 2014 hasta abril de 2024", x = "Mes", y = "Inflación mensual",
       caption = "Source: Banco de México, 2024",
       color = "Year") +
  # De 1 en 1 en x:
  scale_x_continuous(breaks = seq(1, 12, 1), labels = month) +
  # Label for each line:
  # geom_label(data = data.frame(x = 1, y = 0.1, label = "2024"), aes(x = x, y = y, label = label), color = "red") +
  theme_minimal()

  ggsave("plot_times_series_years.pdf", plot = last_plot(), width = 10, height = 5)
  last_plot()
```


## Submuestras (NO CORRER si no es necesario)

```{r}
# Create subSamples:
inSample <- window(ts_inflation, end = c(2022, 3))
outSample <- window(ts_inflation, start = c(2022, 4))
outSampleExpectation <- window(ts_expect_t, start = c(2022, 4))

# rm(inSample, outSample, outSampleExpectation)
```

## ARIMA(0,1,0)[12] con Out-of-sample = 24 (NO CORRER si no es necesario)

```{r}
# ARIMA(2,0,0)[12]:
 # model_arima_2 <- Arima(inSample, order = c(2,0,0), seasonal = list(order = c(0,0,0), period = 12))

# Forecast one step ahead:
  # forecast_arima_2 <- forecast(model_arima_2, h = 24)
  # forecast_arima_2

# Integrate the observed to the inSample (A PATA):
forecast_rw <- rep(NA, 25)
for (i in 1:25) {
  inSample <- window(ts_inflation, end = c(2022, 2 + i))
  # print(paste0("c(2022, ", 2 + i, ")"))
  model_rw <- Arima(inSample, order = c(0,1,0), seasonal = list(order = c(0,0,0), period = 1))
  # model_arima_2 <- Arima(inSample, order = c(2,0,0), seasonal = list(order = c(0,0,0), period = 12))
  forecast_rw[i] <- forecast(model_rw, h = 1)$mean
}


df_forecast <- data.frame(time = time(forecast_rw), forecast_rw)
  colnames(df_forecast) <- c("time", "forecast_rw")
  tail(df_forecast)
```


## Función para iterar en el forecast con ARIMAS

```{r}
# IN FUNCTION ARIMA:
   # serie: i.e. ts_inflation  (Time series data)
   # modelname: i.e. arima_2   (Name of the model)
   # order: i.e. c(2,0,0)      (ARIMA order)
   # outSampleSize: i.e. 24    (Tamaño de la muestra de validación)
   # period: i.e. 12           (1 if you don't want deterministic seasonality)
   # h: i.e. 1                 (1 if you want to forecast one step ahead)

iterate_forecast <- function(serie, model_name, order, period, outSampleSize, h) {
  # Number of forecasts:
  nfcast <- outSampleSize + h
  
  # Start year of the forecast (using nfcast):
  lastMonth <- end(serie)[2]
  startYearToFcast <- floor(currentYear + ((lastMonth)/12) - ((outSampleSize)/12) )
  start_month_index <- lastMonth - (outSampleSize %% 12)
  end_month_index <- start_month_index - 1
  
    if (start_month_index <= 0) {
      start_month_index <- 12 + start_month_index
      # end_month_index <- start_month_index - 1
      startYearToFcast <- startYearToFcast - 1
    }
  
  
  
  # Create a vector to save the forecast:
  forecast_vector <- rep(NA, nfcast)
  forecast_Li <- rep(NA, nfcast)
  forecast_Ui <- rep(NA, nfcast)
  
  # Cicle
  for (i in 1:nfcast) {
    # print(paste0("Final de la in-Sample: c(", startYearToFcast, ", ", end_month_index - h + i, ")"))
    
    # For a time series uncomment:
      inSample <- window(serie, end = c(startYearToFcast, end_month_index - h + i))
      
    # Model: To use an ARIMA:
      model <- Arima(inSample, order = order, seasonal = list(order = c(0,0,0), period = period))
      
      
    forecast <- forecast(model, h = h, level = 0.90)
    forecast_vector[i] <- forecast$mean
    forecast_Li[i] <- forecast$lower
    forecast_Ui[i] <- forecast$upper
    # print(forecast_vector[i])
    
      # Test de autocorrelación
      if (i == nfcast) {
        test <- Box.test(model$residuals, type = "Ljung-Box")
        print(paste0("test de Ljung-Box: ", test$p.value))
        # ACF de los residuales
          # acf(model$residuals, lag.max = 24)
        print(" ------------------------------------------ ")
      }
    }
  
  # export intervals:
    forecast_Li <- data.frame(Date, forecast_Li)
    forecast_Ui <- data.frame(forecast_Ui)
    forecast_intervals <- cbind(forecast_Li, forecast_Ui)
    # assign(paste0("forecast__Li"), forecast_Li, envir = .GlobalEnv)
    # assign(paste0("forecast__Ui"), forecast_Ui, envir = .GlobalEnv)
    assign(paste0("forecast_intervals"), forecast_intervals, envir = .GlobalEnv)
    
  
  # Date of the out-of-sample:
  Date <- seq(as.Date(paste0(startYearToFcast, "-", end_month_index + 1, "-01")), by = "month", length.out = nfcast)
  assign("Date", Date, envir = .GlobalEnv)
  
  # convert `forecast_vector` to a time series:
  forecast_vector <- ts(forecast_vector, start = c(startYearToFcast, end_month_index + 1), frequency = 12)
  
  # Create a data frame with the forecast:
  assign(paste0("forecast_", model_name), forecast_vector, envir = .GlobalEnv)
  
  # Creación de un outSample_observed y un outSample_expected and declare them as global variables:
  assign("outSample_observed", window(serie, start = c(startYearToFcast, end_month_index + 1)), envir = .GlobalEnv)
  assign("outSample_expected", window(ts_expect_t, start = c(startYearToFcast, end_month_index + 1)), envir = .GlobalEnv)
  
  # RMSFE:
  # RMSFE <- sqrt(mean((outSample_observed - forecast_vector)^2))
  RMSFE <- sqrt(mean((na.omit(as.vector(outSample_observed)) - na.omit(forecast_vector[1:outSampleSize]))^2))
  print(paste0("RMSFE del modelo: ", round(RMSFE, 4)))
  print(" ------------------------------------------ ")
  
  
  # Mariano Diebold test:
    marianoDieboldError <- c(rep(NA, outSampleSize))
    # marianoDieboldError <- as.vector(na.omit(as.vector(outSample_observed)) - na.omit(forecast_vector[1:outSampleSize]))
    for (i in 1:outSampleSize) {
      marianoDieboldError[i] <- na.omit(as.vector(outSample_observed))[i] - na.omit(forecast_vector[1:outSampleSize])[i]
    }
    assign("marianoDieboldError_2", marianoDieboldError, envir = .GlobalEnv)
    # print(paste0("Mariano Diebold error: ", marianoDieboldError))
    # print(" ------------------------------------------ ")
  
  # To show last forecast:
    print(paste0("Forecast de abril de 2024: ", round(forecast_vector[nfcast], 3)))
    # Intervalos de confianza en cbind:
    print(paste0("Límite superior del pronóstico: ", round(forecast_intervals$forecast_Ui[nfcast], 3)))
    print(paste0("Límite inferior del pronóstico: ", round(forecast_intervals$forecast_Li[nfcast], 3)))
    print(" ------------------------------------------ ")
  
  # print observed data:
    # print("Datos observados:")
    # print(paste0("outSample_observed: ", outSample_observed))
    # print(" ------------------------------------------ ")
  
    print("Datos del forecast:")
  return(forecast_vector)
  # El output es una serie de tiempo con las predicciones llamada forecast_"model_name", donde "model_name" es el nombre del modelo.
}

# outSample_expected
```

## Función para iterar en el forecast con modelos lineales

```{r}
# IN FUNCTION LINEAR MODEL:
   # df: i.e. ts_inflation  (Time series data) (data frame)
   # modelname: i.e. arima_2   (Name of the model)
   # outSampleSize: i.e. 24    (Tamaño de la muestra de validación)
   
iterate_forecast_linear <- function(df, model_name, outSampleSize) {
  h <- 1
  # Number of forecasts:
  nfcast <- outSampleSize + h
  
  # Start year of the forecast (using nfcast):
    lastMonth <- as.numeric(format(df$fecha[dim(df)[1]], "%m"))
  
    startYearToFcast <- floor(currentYear + ((lastMonth)/12) - ((outSampleSize)/12) )
    start_month_index <- lastMonth - (outSampleSize %% 12)
    end_month_index <- start_month_index - 1
    
      if (start_month_index <= 0) {
        start_month_index <- 12 + start_month_index
        # end_month_index <- start_month_index - 1
        startYearToFcast <- startYearToFcast - 1
      }
  
  
  # Create a vector to save the forecast:
    forecast_vector <- rep(NA, nfcast)
    forecast_Li <- rep(NA, nfcast)
    forecast_Ui <- rep(NA, nfcast)
  
  # Cicle
    for (i in 1:nfcast) {
      # print(paste0("Final de la in-Sample: c(", startYearToFcast, ", ", end_month_index - h + i, ")"))
      
      # For a time series uncomment:
        # inSample <- window(serie, end = c(startYearToFcast, end_month_index - h + i))
      # For a data frame uncomment:
      inSamplePlus <- filter(df, as.numeric(format(fecha, "%Y")) <= startYearToFcast)
      inSample <- inSamplePlus[1:(length(inSamplePlus[,1]) - 12 + end_month_index - h + i),]
      # inSamplePlus <- filter(df, as.numeric(format(fecha, "%Y")) <= 2022)
      # inSample <- inSamplePlus[1:(length(inSamplePlus[,1]) - 12 + 3),]
      
      
      
      
      
      # Model: To use a linear model:
      # model <- lm(inflation ~ cetes28 + cetes28_lag, data = inSample)
      # model <- lm(inflation ~ inflation_lag + inflation_lag12 + inflation_lag24 + cetes28 + cetes28_lag, data = inSample)
      # model <- lm(inflation ~ inflation_lag + inflation_lag12 + inflation_lag24 + expect_t, data = inSample)
      # model <- auto.arima(inSample$inflation, xreg = inSample$expect_t, seasonal = TRUE)
      model <- modelFn(inSample)
      # summary(model)
      
      
      
      
      
      df_forecast <- df[length(inSample[,1])+1,]
      # forecast <- forecast(model, h = h, level = 0.90, newdata = df_forecast)
      # 
      forecast_expect <- matrix(data = df_forecast$expect_t, ncol = 1)

      # forecast <- forecast(model, xreg = forecast_expect, h = h, level = 0.90)
      forecast <- forecast(model, h = h, level = 0.90, newdata = df_forecast)
      
      forecast_vector[i] <- forecast$mean
      forecast_Li[i] <- forecast$lower
      forecast_Ui[i] <- forecast$upper
      # print(forecast_vector[i])
      
      if (i == nfcast) {
        boxTest <- Box.test(model$residuals, type = "Ljung-Box")
        # print box test:
        print(paste0("Box.test p-value: ", boxTest$p.value))
      }
    }
  
  # Date of the out-of-sample:
    Date <- seq(as.Date(paste0(startYearToFcast, "-", end_month_index + 1, "-01")), by = "month", length.out = nfcast)
    assign("Date", Date, envir = .GlobalEnv)
  
  # convert `forecast_vector` to a time series:
    forecast_vector <- ts(forecast_vector, start = c(startYearToFcast, end_month_index + 1), frequency = 12)
    # assign("forecast_vector", forecast_vector, envir = .GlobalEnv)
  
  # export intervals:
    forecast_Li <- data.frame(Date, forecast_Li)
    forecast_Ui <- data.frame(forecast_Ui)
    forecast_intervals <- cbind(forecast_Li, forecast_Ui)
    # assign(paste0("forecast__Li"), forecast_Li, envir = .GlobalEnv)
    # assign(paste0("forecast__Ui"), forecast_Ui, envir = .GlobalEnv)
    assign(paste0("forecast_intervals"), forecast_intervals, envir = .GlobalEnv)
    
  # export forecasts:
    assign(paste0("forecast_", model_name), forecast_vector, envir = .GlobalEnv)
  
  # Creación del outSample global:
    outSample <- df[(length(df[,1]) - outSampleSize):length(df[,1]),]
    assign("outSample", outSample, envir = .GlobalEnv)
    
  # Creación de un outSample_observed y un outSample_expected and declare them as global variables:
    # assign("outSample_observed", window(serie, start = c(startYearToFcast, end_month_index + 1)), envir = .GlobalEnv)
    # In df:
    outSample_observed <- outSample$inflation
    assign("outSample_observed", outSample_observed, envir = .GlobalEnv)
    
    # assign("outSample_expected", window(ts_expect_t, start = c(startYearToFcast, end_month_index + 1)), envir = .GlobalEnv)
    # In df:
    outSample_expected <- outSample$expect_t
    assign("outSample_expected", outSample_expected, envir = .GlobalEnv)
    
  # RMSFE:
  # RMSFE <- sqrt(mean((outSample_observed - forecast_vector)^2))
    # print(paste0("length of na.omit(outSample_observed) = ", length(na.omit(outSample_observed))))
    # assign("outSample_observed", outSample_observed, envir = .GlobalEnv)
    # print(paste0("length of forecast_vector[1:", outSampleSize, "] = ", length(forecast_vector[1:outSampleSize])))
    # assign("forecast_vector", forecast_vector, envir = .GlobalEnv)
    RMSFE <- sqrt( mean( (na.omit(outSample_observed) - forecast_vector[1:outSampleSize] )^2))
    print(paste0("RMSFE del modelo: ", round(RMSFE, 4)))
  
  # To show last forecast:
    print(paste0("Forecast de abril de 2024: ", round(forecast_vector[nfcast], 3)))
    # Intervalos de confianza en cbind:
    print(paste0("Límite superior del pronóstico: ", round(forecast_intervals$forecast_Ui[nfcast], 3)))
    print(paste0("Límite inferior del pronóstico: ", round(forecast_intervals$forecast_Li[nfcast], 3)))
    print("------------------------------------------")
    
  # return(forecast_vector)
    # print("Datos del forecast:")
    # print(forecast_vector)
    # print(" ------------------------------------------ ")
    
  # return(summary(model))
    print("Datos del modelo:")
    print(summary(model))
    print(" ------------------------------------------ ")
  
  # export checkresiduals as pdf:
    pdf("checkresiduals.pdf", height = 5, width = 10)
    print(checkresiduals(model))
    dev.off()
    
  # Mariano Diebold test:
    marianoDieboldError <- c(rep(NA, outSampleSize))
    # marianoDieboldError <- as.vector(na.omit(as.vector(outSample_observed)) - na.omit(forecast_vector[1:outSampleSize]))
    for (i in 1:outSampleSize) {
      marianoDieboldError[i] <- na.omit(as.vector(outSample_observed))[i] - na.omit(forecast_vector[1:outSampleSize])[i]
    }
    assign("marianoDieboldError_1", marianoDieboldError, envir = .GlobalEnv)
    # print(paste0("Mariano Diebold error: ", marianoDieboldError))
    # print(" ------------------------------------------ ")
    
    # print observed data:
    # print("Datos observados:")
    # print(paste0("outSample_observed: ", outSample_observed))
    # print(" ------------------------------------------ ")
  
    print("Datos del forecast:")
  return(forecast_vector)
}

# outSample_expected
```

## Forecast

### ARIMA

```{r}
# ARIMA
iterate_forecast(ts_inflation, "arima", c(3,0,1), 1, 24, 1)
forecast_1 <- forecast_arima
```

### LINEAR MODEL

```{r}
# LINEAR MODEL

modelFn <- function(dataset) {
  
  model <- lm(inflation ~ inflation_lag + inflation_lag12 + inflation_lag24 + expect_t1 + exchange_rate + diff_cetes28, data = dataset)
  assign("model", model, envir = .GlobalEnv)
  return(model)
  
}

# diff(df$cetes28, 1)
# 
# diff(df$cetes28)
# df

# LINEAR MODEL

iterate_forecast_linear(df, "model", 24)
forecast_1 <- forecast_model

# forecast_intervals
```


```{r}
# Test de estacionariedad a exchange_rate:
adf.test(na.omit(df$diff_exchange_rate), alternative = "stationary")

# Exploratory summary of diff_exchange_rate:
summary(df$diff_exchange_rate)

#Dummy for max value:
df$outlier_diff_exchange_rate <- ifelse(df$diff_exchange_rate == max(df$diff_exchange_rate, na.rm = TRUE), 1, 0)


# plot of diff_exchange_rate:
ggplot() +
  geom_line(data = df, aes(x = fecha, y = diff_exchange_rate), color = "black") +
  labs(title = "Diferencia en el tipo de cambio MXN-USD", x = "Fecha", y = "Tipo de cambio") +
  theme_minimal()
```

<!-- Gráfica -->

```{r}
# Plot de la predicción (con intervalos de confianza) y de los datos reales (outSample):
time <- as.Date(outSample$fecha)

# If forecast_1 is a times series, convert it to a data frame with a conditional:
if (is.ts(forecast_1)) {
  forecast_1 <- data.frame(time = time, forecast_1)
  colnames(forecast_1) <- c("time", "forecast_1")
}
if (is.ts(outSample_observed) | is.vector(outSample_observed)) {
  outSample_observed <- data.frame(time = time, outSample_observed)
  colnames(outSample_observed) <- c("time", "outSample_observed")
}
if (is.ts(outSample_expected) | is.vector(outSample_expected)) {
  outSample_expected <- data.frame(time = time, outSample_expected)
  colnames(outSample_expected) <- c("time", "outSample_expected")
}

plot_2 <- ggplot() +
  # Predicción:
    geom_line(data = forecast_1, aes(x = time, y = forecast_1), color = "orange", linetype = "dashed") +
  
  # Datos observados:
    geom_line(data = outSample_observed, aes(x = time, y = outSample_observed), color = "black") +
  
  # Expectativa de los datos observados:
    # geom_line(data = outSample_expected, aes(x = time, y = outSample_expected), color = "darkgray", linetype = "dashed") +
  
  # Intervalos de confianza:
    geom_ribbon(data = forecast_intervals, aes(x = time, ymin = forecast_intervals$forecast_Li, ymax = forecast_intervals$forecast_Ui), fill = "blue", alpha = 0.1) +
  
  # Título y ejes:
  # labs(title = "ARIMA(0,1,3) + expectativas de inflación frente a la inflación observada",
  labs(title = "ARIMA(3,0,1) frente a la inflación observada",
       x = "Fecha", y = "Inflación mensual") +
  # Línea en y = 0:
  geom_hline(yintercept = 0, color = "black", linetype = "dashed") +
  # Put the legend at the bottom:
  # theme(legend.position = "bottom") +
  
  # Otras cosas:
  # Forecastito (cuatro valores):
  # geom_line(data = forecastito, aes(x = forecastito_time, y = forecastito), color = "darkgreen", linetype = "dashed") +
  
  # X ticks mensuales y rotados 90 grados:
  scale_x_date(date_labels = "%b %Y", date_breaks = "1 month") +
  theme(axis.text.x = element_text(angle = 90, hjust = 1))
  # theme_minimal()

# pdf saved and opened:
ggsave("arima(3,0,1)_VS_observed.pdf", plot_2, width = 10, height = 6)
# ggsave("expected_vs_observed.pdf", plot_2, width = 10, height = 6)
plot_2

```

```{r}
DieboldMarianoTest <- data.frame(marianoDieboldError_1, marianoDieboldError_2)
  colnames(DieboldMarianoTest) <- c("model_1", "model_2")
  DieboldMarianoTest
  
# DieboldMarianoTest
  dm.test(DieboldMarianoTest$model_1, DieboldMarianoTest$model_2, alternative = "two.sided")

# Hipótesis nula: Los errores de pronóstico son iguales
```


### RMSFE

```{r}
# Forecast de abril de 2024:
forecast_arima_2[25]
```

```{r}
# Quitar último elemento (abr 2024):
outSample <- window(outSample, end = c(2024, 3))
forecast_arima_2 <- window(forecast_arima_2, end = c(2024, 3))
outSampleExpectation <- window(outSampleExpectation, end = c(2024, 3))

cbind(length(outSample), length(forecast_arima_2), length(outSampleExpectation))

# RMSFE del forecast:
RMSFE_arima_2 <- sqrt(mean((outSample - forecast_arima_2)^2))
RMSFE_expectation <- sqrt(mean((outSample - outSampleExpectation)^2))

rmsfe_df <- data.frame(RMSFE_arima_2, RMSFE_expectation)
  rmsfe_df
```


## ARIMA(0,1,0)

```{r}
# ARIMA(0,1,0) not seasonal:
model_rw <- Arima(ts_inflation, order = c(0,1,0))
  model_rw
```

